臺灣士林地方法院刑事判決　　　　　　　96年度易字第1450號
公　訴　人　臺灣士林地方法院檢察署檢察官
被　　　告　乙○○
上列被告因詐欺案件，經檢察官聲請簡易判決處刑（聲請簡易判
決處刑書號：96年度偵字第8167號），被告於準備程序中就被訴
事實為有罪之陳述，經本院合議庭裁定由受命法官改依簡式審判
程序審理，並判決如下：
    主  文
乙○○幫助意圖為自己不法之所有，以詐術使人將本人之物交付
，處有期徒刑肆月，如易科罰金，以新台幣壹仟元折算壹日；減
為有期徒刑貳月，如易科罰金，以新台幣壹仟元折算壹日。
    事  實
一、乙○○明知將自己所申辦之電話門號交付他人使用，將可能
    幫助他人從事財產犯罪，惟因缺錢花用，仍基於縱有人以其
    所申辦之電話門號實施詐欺犯罪，亦不違背其本意之幫助故
    意，於民國95年4 、5 月間，看見報紙刊登「辦門號換現金
    」之廣告後，於同年5 月15日至中華電信股份有限公司（下
    稱中華電信公司）板橋服務中心，以其個人名義申辦2 個行
    動電話門號即0000000000號及另1 不詳行動電話門號，並於
    申辦完成後，旋即以新臺幣（下同）800 元之代價，在臺北
    縣土城市○○路○ 段191 號13樓，將上開門號之SIM 卡及行
    動電話交付與真實姓名年籍不詳自稱「鍾襄理」之成年男子
    ，嗣「鍾襄理」及所屬詐欺集團成員於取得上開電話門號後
    ，於95年9 月29日下午9 時前之某時，在不詳地點，以電腦
    上網，佯稱販賣『香港商雲起遊戲代理有限公司臺灣分公司
    設立之「墨香」遊戲寶物』，並留下乙○○所申辦之行動電
    話0000000000門號以供聯絡，適甲○○於同日下午9 時許，
    上網瀏覽發現，誤為有販賣「墨香」遊戲寶物之情事而陷於
    錯誤，乃以上開電話門號購買，並於同日下午9 時55分許、
    翌日（即30日）凌晨3 時1 分許，在臺北市○○區○○路上
    之7-11超商內之自動櫃員機各匯款2 萬9,314 元至陳根謀（
    由臺灣臺中地方法院另案審理）向第一商業銀行股份有限公
    司華江分行（下稱第一商銀華江分行）所開立之第00000000
    000 號帳戶內，嗣甲○○遲未收到寶物，查覺有異並報警處
    理，始悉上情。
二、案經臺北市政府警察局北投分局報告臺灣士林地方法院檢察
    署檢察官聲請簡易判決處刑。
    理  由
一、前揭犯罪事實業據被告乙○○於本院審理中供承不諱，核與
    被害人甲○○指訴遭詐欺情節相符，復有被告申請00000000
    00門號之行動電話基本資料表1 份、被害人林緯遭詐欺後匯
    款至陳根謀在第一商銀華江分行帳戶之中國信託銀行自動櫃
    員機交易明細表2 紙、第一商銀華江分行客戶基本資料查詢
    表及歷史交易明細表各1 份（見臺灣士林地方法院檢察署96
    年度偵字第5140號卷第16頁至第18頁、第6 頁、第19頁至第
    29頁）在卷可稽，足認被告自白與犯罪事實相符。
二、按手機門號，係作為個人通訊聯絡之用，其專屬性甚高，除
    非本人或與本人具密切之關係者，難認有何理由可自由流通
    ，且門號之申請並非難事，而一般人亦均具申辦門號之資格
    ，縱有特殊情況偶以己之名義代他人申辦門號，亦必深入瞭
    解其用途後再行提供使用，此為吾人日常生活經驗與事理；
    且觀諸現今社會上，詐騙者蒐購手機門號，持以作為詐欺取
    財犯罪所得掩飾之用，常有所聞，申辦門號後出售予他人，
    受讓人可能係為從事詐欺犯罪，為可預見之事。而被告係年
    餘26歲之成年人，堪信其具有相當之智識及社會經驗，復自
    承其將前揭門號出售予「鍾襄理」時，有懷疑可能遭「鍾襄
    理」利用於從事詐欺取財犯罪，其主觀上已有預見，卻仍出
    售前開門號供詐欺犯罪者作為詐欺取財犯罪使用，顯不違反
    其本意，其幫助他人犯詐欺取財罪之不確定故意至明，本件
    犯罪事證明確，被告犯行洵堪認定，應依法論科。
三、核被告所為，係犯刑法第339 條第1 項之詐欺取財罪，被告
    對詐欺正犯提供門號資以助力，但並未參與詐欺犯罪行為之
    實行，應屬幫助他人實行犯罪行為，為幫助犯，爰依刑法第
    30條第2 項規定減輕其刑。又被告犯罪時間在96年4 月24日
    以前，核與中華民國九十六年罪犯減刑條例第2 條第1 項第
    3 款之規定相符，應減輕其宣告刑二分之一。爰審酌被告輕
    易出售門號供他人掩飾犯罪所得使用，增加被害人尋求救濟
    之困難，並造成社會人心不安，使不法詐欺集團得以順利取
    得詐欺所得之財物，危害財產交易安全擾亂金融秩序非輕，
    並犯後已坦承犯行及其犯罪手段、生活狀況、智識程度、犯
    罪所生之損害等一切情狀，量處如主文所示之宣告刑及減得
    之刑，並諭知易科罰金折算之標準，以示懲儆。另被告所有
    之中華電信公司手機門號0000000000號SIM 卡，已交付該詐
    騙集團者使用，無法證明尚屬存在，且非屬違禁物，爰不另
    為沒收之諭知，併此敘明。
據上論斷，應依刑事訴訟法第273 條之1 第1 項、第299 條第1
項前段，刑法第339 條第1 項、第30條第1 項前段、第2 項，第
41 條 第1 項，刑法施行法第1 條之1 第1 項、第2 項前段，中
華民國九十六年罪犯減刑條例第2 條第1 項第3 款、第7 條、第
9 條，判決如主文。
本案經檢察官徐名駒到庭執行職務。
中　　華　　民　　國　　96　　年　　9 　　月　　13　　日
　　　　　　　　　刑事第一庭法　官　 林清吉
以上正本證明與原本無異。
如不服本判決，應於判決送達後10日內，向本院提出上訴狀，其
未敘述上訴之理由者並得於提起上訴後20日內向本院補提理由書
（均須按他造當事人之人數附繕本）。
                            書記官   張茹茵
中　　華　　民　　國　　96　　年　　9 　　月　　13　　日
附錄本案法條：
刑法第339 條
    意圖為自己或第三人不法之所有，以詐術使人將本人或第三
    人之物交付者，處5 年以下有期徒刑、拘役或科或併科一千
    元以下罰金。
